最　高　行　政　法　院　裁　定
                                     100年度裁字第3094號
抗  告  人　仰楠食品有限公司
代　表　人　楊晉旭        同上
上列抗告人因與相對人財政部臺灣省南區國稅局間營業稅及稅捐
稽徵法事件，對於中華民國100年8月31日臺北高等行政法院100
年度訴字第1373號裁定，提起抗告，本院裁定如下︰
　　主  文
抗告駁回。
抗告訴訟費用由抗告人負擔。
　　理  由
一、按抗告法院認抗告為不合法或無理由者，應為駁回抗告之裁
    定。
二、緣惠勝實業股份有限公司（下稱惠勝公司）於民國88年9月
    購進應稅貨物，進貨金額計新臺幣(下同)321,867元，致逃
    漏營業稅16,093元；另同年10月至90年3月間購進免稅貨物
    ，進貨金額合計21,851,380元，未依規定取得合法憑證。又
    88年10月至90年3月銷售免稅貨物，銷售額合計281,110,539
    元，未依規定開立統一發票予實際買受人。經法務部調查局
    雲林縣調查站查獲後，通報相對人查證屬實，應稅貨物部分
    除核定補徵稅款16,093元外，並按所漏稅額16,093元處5倍
    罰鍰80,400元；免稅貨物部分，按經查明認定之總額302,96
    1,919元(進貨21,851,380元+銷貨281,110,539元)處5%罰鍰
    15,148,095元，合計罰鍰15,228,495元。惠勝公司（址設原
    高雄縣路竹鄉○○路618號）對罰鍰部分不服，申經復查、
    訴願，均遭駁回（訴願程序進行中，因高雄縣市合併改制，
    原相對人所屬高雄縣分局於100年1月1日併入財政部高雄市
    國稅局轄區）。抗告人以其係惠勝公司股東，乃本案法律上
    利害關係人，逕向原審法院對訴願機關財政部及相對人提起
    行政訴訟，經原審認抗告人以相對人為被告部分之訴，因相
    對人公務所所在地設在臺南市○○街7號6-17樓，依行政訴
    訟法第13條第1項之規定，應屬高雄高等行政法院管轄，原
    審並無管轄權為由，裁定移送高雄高等行政法院。抗告人不
    服，遂提起本件抗告。
三、抗告意旨略謂：依行政訴訟法第12條之2第2項後段、第17條
    規定，行政法院之管轄係以起訴時為準，若數法院有管轄權
    而原告有指定者，應移送至指定之法院。抗告人既已指定臺
    北高等行政法院為管轄法院，臺北高等行政法院自有管轄權
    ，原裁定依行政訴訟法第18條準用民事訴訟法第28條第1項
    規定，逕為移送高雄高等行政法院管轄之認定，顯有適用法
    規之違誤等語。
四、本院查：
(一)、按「對於公法人之訴訟，由其公務所所在地之行政法院管轄
    。其以公法人之機關為被告時，由該機關所在地之行政法院
    管轄。」行政訴訟法第13條第1項定有明文。次按「訴訟之
    全部或一部，法院認無管轄權者，依原告聲請或依職權以裁
    定移送於其管轄法院。」同法第18條準用民事訴訟法第28條
    第1項著有規定。核相對人上述公務所所在地既在高雄高等
    行政法院轄區，揆諸上開規定，原裁定將抗告人對相對人部
    分之訴，移送該法院，於法自無不合。
(二)、至行政訴訟法第17條規定：「定行政法院之管轄以起訴時為
    準。」係指起訴時，法院就該訴訟有管轄權者，不論嗣後情
    事如何變更，均不影響該法院已取得之管轄權；非謂起訴時
    無管轄權之法院，得因該規定取得管轄權。而原審既自始未
    取得抗告人對相對人部分訴訟之管轄權，自亦無適用行政訴
    訟法第12條之2第2項後段規定：「數法院有管轄權而原告有
    指定者，移送至指定之法院。」之餘地。抗告論旨，要無可
    採。本件抗告，難認有理由，應予駁回。
五、據上論結，本件抗告為無理由。依行政訴訟法第104條、民
    事訴訟法第95條、第78條，裁定如主文。
中　　華　　民　　國　　100　 年　　12　　月　　29　　日
                    最高行政法院第四庭
                        審判長法官　藍　獻　林
                              法官　廖　宏　明
                              法官　林　文　舟
                              法官　胡　國　棟
                              法官　林　玫　君

以  上  正  本  證  明  與  原  本  無  異
中　　華　　民　　國　　100　 年　　12　　月　　29　　日
　　　　　　　　　　　　　　　書記官　吳　玫　瑩